臺灣臺中地方法院刑事判決
110年度交易字第931號
公  訴  人  臺灣臺中地方檢察署檢察官
被      告  陳裕  


上列被告因過失傷害案件，經檢察官提起公訴（110年度偵字第 
16631號），本院判決如下：
    主    文
本件公訴不受理。   
    理    由
一、公訴意旨如附件起訴書所載。
二、按告訴乃論之罪，告訴人於第一審辯論終結前，得撤回其告
    訴，又告訴經撤回者，應諭知不受理之判決，並得不經言詞
    辯論為之，刑事訴訟法第238條第1項、第303條第3款、第30
    7條分別定有明文。
三、經查，本案被告陳裕經檢察官提起公訴，認被告涉犯刑法第
    284條前段之過失傷害罪嫌，依同法第287條之規定，須告訴
    乃論。茲告訴人陳敏華與被告間成立調解，並具狀撤回告訴
    ，有本院調解結果報告書、調解程序筆錄、聲請撤回告訴狀
    在卷可稽，揆諸前開說明，爰不經言詞辯論，逕為不受理之
    諭知。
據上論斷，應依刑事訴訟法第303條第3款、第307條，判決如主
文。
本案經檢察官鄒千芝提起公訴。
中　　華　　民　　國　　110 　年　　12　　月　　21　　日
                  刑事第七庭    審判長法  官  尚安雅
                                      法  官  丁智慧
                                      法  官  林忠澤
以上正本證明與原本無異。
如不服本判決應於收受送達後20日內向本院提出上訴書狀，並應
敘述具體理由；其未敘述上訴理由者，應於上訴期間屆滿後20日
內向本院補提理由書（均須按他造當事人之人數附繕本）「切勿
逕送上級法院」。
　　　　                              書記官  許采婕
中　　華　　民　　國　　110 　年　　12　　月　　21　　日
附件：
臺灣臺中地方檢察署檢察官起訴書
                                    110年度偵字第16631號
　　被　　　告　陳裕　　男　73歲（民國00年00月0日生）
　　　　　　　　　　　　住○○市○○區○○街00巷00號
　　　　　　　　　　　　國民身分證統一編號：Z000000000號
上列被告因過失傷害案件，已經偵查終結，認應該提起公訴，茲
將犯罪事實及證據並所犯法條分敘如下：
　　　　　　犯罪事實
一、陳裕於民國109年4月30日下午騎乘車牌號碼000-000號普通
    輕型機車，沿臺中市神岡區豐洲路由西往東方向行駛，於同
    日下午2時15分許，行經臺中市○○區○○路0000號對面欲左轉
    橫越對向車道，理應注意轉彎車應暫停讓直行車先行，而依
    當時情形並無不能注意情事，竟貿然左轉橫越，適有陳敏華
    騎乘車牌號碼000-000號普通重型機車，沿臺中市神岡區豐
    洲路由東往西方向行駛，理應注意汽車行駛時應注意車前狀
    況，依當時情形並無不能注意之情事而疏未注意貿然前行致
    使二車發生碰撞，陳敏華人車倒地受有左側腕部挫傷、右側
    膝部擦傷、右側尺骨鷹嘴徒移位閉鎖性骨折、左側橈骨下端
    閉鎖性骨折、右膝關節創傷發炎等傷害。
二、案經陳敏華聲請臺中市神岡區調解委員會調解不成立，聲請
    移送本署偵查，視為告訴偵辦。
　　　　　　證據並所犯法條
一、證據清單
編號      證據         待證事實 1. 被告陳裕警詢供述  坦承於前開時間地點與告訴人陳敏華發生車禍一情，然辯稱當時係牽車橫越馬路等語。 2. 證人即告訴人陳敏華證述 全部犯罪事實。 3. 診斷證明書 證人即告訴人受有傷害之事實。  4. 道路事故調查表交通事故現場圖、現場照片、機車照片 發生事故現場及兩造車輛現況之事實。 5. 監視器光碟、勘驗筆錄 二車發生車禍經過之事實。 
二、核被告所為，係犯刑法第284條前段過失傷害罪嫌。
三、依刑事訴訟法第251條第1項提起公訴。
　　此致
臺灣臺中地方法院
中　　華　　民　　國　 110　　年　　5 　　月　　24　　日
　　　　　　　　　　　　　　　檢察官      鄒千芝
本件正本證明與原本無異
中　　華　　民　　國　 110　　年　　6 　　月　　4 　　日
                              書記官      顏魅馡
所犯法條：
中華民國刑法第284條前段
因過失傷害人者，處 1 年以下有期徒刑、拘役或 10 萬元以下
罰金；致重傷者，處 3 年以下有期徒刑、拘役或 30 萬元以下
罰金。